臺灣板橋地方法院刑事判決　　　　　　100年度簡上字第852號
上　訴　人
即　被　告　柯萬福
上列上訴人即被告因竊盜案件，不服本院100 年度簡字第5847號
中華民國100 年8 月18日所為第一審簡易判決（聲請簡易判決處
刑案號：100 年度偵字第20003 號），提起上訴，本院管轄之第
二審合議庭判決如下：
    主  文
上訴駁回。
柯萬福緩刑貳年，緩刑期間付保護管束，並應向指定之政府機關
、政府機構、行政法人、社區或其他符合公益目的之機構或團體
提供捌拾小時之義務勞務。
    理  由
一、本案經本院審理結果，認原審以被告柯萬福係犯刑法第320
    第1 項之竊盜罪，並引用刑事訴訟法第449 條第1 項前段、
    第3 項、454 條第2 項、第450 條第1 項，刑法第320 條第
    1 項、第41條第1 項前段，刑法施行法第1 條之1 之規定，
    逕以簡易判決處刑，量處被告有期徒刑2 月，如易科罰金，
    以新臺幣（下同）1, 000元折算1 日，並依刑法第38條第1
    項第2 款諭知扣案之橡膠水管1 條及水桶1 個均沒收，其認
    事用法及量刑均無不當，應予維持，並引用原審判決書記載
    之事實、證據及理由（詳如附件）。
二、被告上訴意旨略以：伊坦承犯行，但伊業與被害人張進吉達
    成和解，取得其原諒，請法院審酌從輕量刑云云。惟按量刑
    輕重，為事實審法院依職權自由裁量之事項，苟其量刑已以
    行為人之責任為基礎，並斟酌刑法第57條各款所列情狀，於
    未逾越法定刑度之下，酌量科刑，無偏執一端而有明顯失出
    或失入之情形，自不得指為不當或違法。經查，原審審酌被
    告為年過50之成年人，且前已有收受贓物之前科，理應深知
    不得貪圖利益而竊取他人之物品，竟仍貪圖小利而為本件竊
    盜他人車內汽油之犯行，其犯罪之動機、目的均非可取，手
    段尤屬可議，惟其所竊取之財物價值尚非甚高（價值483 元
    ），且所竊之物已發還被害人，暨被告犯罪後尚知坦承犯行
    ，態度良好等一切情狀，酌情量處有期徒刑2 月，並諭知易
    科罰金之折算標準，業已參酌本案量刑上所應參酌之各項情
    狀，而在被告所為犯行之責任基礎下科刑，認事用法並無不
    合，量刑亦難遽認失入，故被告上訴意旨請求從輕量刑，意
    指原審量刑過重云云，容無足取，應予駁回。
三、末查，被告前未曾因故意犯罪而受有期徒刑以上刑之宣告，
    有臺灣高等法院被告前案紀錄表1 份在卷可按，爰審酌被告
    因一時失慮致罹刑典，惟於警詢、偵查及本院審理中均坦承
    犯行，且已向被害人道歉，取得其諒解，此據被害人於本院
    準備程序中陳明在卷，堪信被告已知錯誤，經此教訓後當知
    所警惕，故宜使其有機會得以改過遷善，因認尚無逕對被告
    施以短期自由刑之必要，爰依刑法第74條第1 項第1 款規定
    ，諭知緩刑2 年，並斟酌其犯罪情節，命被告應向指定之政
    府機關、政府機構、行政法人、社區或其他符合公益目的之
    機構或團體提供80小時之義務勞務，且於緩刑期間付保護管
    束。
據上論斷，依刑事訴訟法第455 條之1 第3 項、第368 條、第37
3 條，刑法第74條第1 項第1 款、第2 項第5 款、第3 項、第93
條第1 項第2 款，判決如主文。
本案經檢察官陳世錚到庭執行職務。
中    華    民    國   100    年    11    月    15    日
                  刑事第十四庭  審判長法  官  陳信旗
                                      法  官  劉正偉
                                      法  官  俞秀美
上列正本證明與原本無異。
不得上訴。
                                      書記官  謝怡貞
中    華    民    國   100    年    11    月    15    日